【裁判字號】    97,易緝,25
【裁判日期】    971118
【裁判案由】    竊盜等
【裁判全文】
臺灣雲林地方法院刑事判決              97年度易緝字第25號
公  訴  人  臺灣雲林地方法院檢察署檢察官
被      告  丙○○
                      號
                    （另案於臺灣雲林第二監獄執行中）
上列被告因竊盜案件，經檢察官提起公訴（96年度偵字第3996號
、第4674號），本院判決如下：
    主  文
丙○○無罪。
    理  由
一、公訴意旨：
（一）公訴事實：被告丙○○與丁○○（業經本院判決確定），
      共同基於意圖為自己不法所有之犯意聯絡，於民國96年2
      月10日12時許，在雲林縣古坑鄉○○村○○路6 巷竹筍產
      銷研究班，以徒手方式，共同竊取乙○○所有白鐵板1 塊
      ，得手後，賣得新臺幣（下同）3, 100元，由2 人平分花
      用。
（二）起訴法條：刑法第320條第1項之竊盜罪。
（三）起訴證據；
  １、丁○○之警訊筆錄及偵查筆錄。
  ２、乙○○之警訊筆錄。
  ３、現場照片。
二、本院之判斷：
（一）證人丁○○之警訊筆錄，屬被告以外之人於審判外之陳述
      ，被告不同意作為證據使用，又無其他法律規定之傳聞法
      則例外情形，應認為此警訊筆錄不得為證據。
（二）訊據被告丙○○堅詞否認與丁○○共同行竊，並辯稱：乙○○係其伯父，他本身就在竹筍產銷班附近工廠工作，案
      發當日，丁○○曾到其工作處借扳手修車，後來中午他要
      返家用餐，剛好遇到丁○○對向騎機車而來，他就偷偷跟
      在丁○○後面，結果丁○○騎到竹筍產銷班，他看到裡面
      有一塊白鐵門已經拆下，就上前質問丁○○，並索討丁○○借的扳手，丁○○說鐵門不是他拆的，並將扳手還他，
      後來他與丁○○就都騎機車離開，他不知道丁○○事後又
      返回現場偷走東西等情。經查：
  １、乙○○於警訊中稱：他因為剛出院，所以不知道東西遭竊
      ，是員警經丁○○的供述，前來查訪才知道白鐵板1 塊失
      竊，只有損失該物品，價值約6,000 元等情（96年度偵字
      第3996號卷第24頁），並有員警帶同丁○○前往現場指認
      之相片附卷可認（96年度偵字第3996號卷第56頁），則乙○○失竊財物一情，應可認定。
  ２、而丁○○於偵查中稱：「當日丙○○開車載我去，地點是
      丙○○選的，丙○○叫我把風，他沒帶工具去偷」（96年
      度偵字第3996號卷第91頁），則依其證述之內容，該次竊
      盜係丙○○下手行竊，而他只是在旁把風云云。惟丁○○
      於本院中卻稱：該鐵塊重約31公斤，大小約一個車頂，是
      二人一起搬運云云（本院卷第50頁至第51頁），所述與上
      開偵查中之證詞已然不符。再丁○○於本院審理中先稱：
      當日是丙○○開車，將物品搬上車後，載去賣（本院卷第
      49頁），待丙○○表示他使用的車輛並非貨車時，乃丁○○竟又表示，是將鐵板放在車頂上云云，而再經丙○○詰
      問以，如此讓路人看到，豈不會起疑心，乃丁○○又再稱
      ：用衣服遮住云云（本院卷第50頁），則丁○○隨著詰問
      內容，而增添情節之舉止，灼然可見。且丁○○又稱，丙○○所開車輛，為白色之賓士轎車（本院卷第51頁），然
      據丙○○另案相片所示（雲林縣警察局斗南分局雲警南刑
      字第0970000709號警卷第17頁至第21頁），丙○○所使用
      之車牌號碼MN-0096 號賓士牌自用小客車，其車身乃深藍
      色，顯然與丁○○所述，又不相符。況且將重約31公斤，
      大小約與車頂相仿的白鐵片，放置在自用小客車車頂上運
      載，無論是綑綁固定，或者是防止因摩擦而刮損車身，都
      具有相當的困難度，更不用說還要考慮駕駛行進的不便，
      與沿途路人異樣的眼光，是以丁○○上開於本院供述之情
      節，非但與偵查中所述前後不一，更與常理有違，難以令
      人採信。
（三）而按犯罪事實應依證據認定之，無證據不得推定其犯罪事
      實，刑事訴訟法第154 條定有明文。又如未能發現相當證
      據，或證據不足以證明，自不能以推測或擬制之方法，以
      為裁判基礎（最高法院40年臺上字第86號判例參照）；且
      告訴人之告訴，係以使被告受刑事訴追為目的，是其陳述
      是否與事實相符，仍應調查其他證據以資審認，必須指訴
      無瑕疵可指，而就其他方面調查又與事實相符，始足採為
      判決之基礎（最高法院52年臺上字第1300號、32年上字第
      657 號判例意旨參照）。再刑事訴訟法第161 條第1 項規
      定：檢察官就被告犯罪事實，應負舉證責任，並指出證明
      之方法，因此檢察官對於起訴之犯罪事實，應負提出證據
      及說服之實質舉證責任。其所提證據之證明力必須達於使
      法院確信起訴之犯罪事實為真實程度，倘其所提出之證據
      ，不足為被告有罪之積極證明，或其闡明之證明方法，無
      從說服法官以形成被告有罪之心證，而有合理懷疑存在者
      ，基於無罪推定之原則，即應為被告無罪判決之諭知。綜
      上所述，乙○○雖有失竊財物之事實，但同案被告丁○○
      證述之情節卻前後不一，且與事理相違，被告是否與丁○○共犯，實有可疑。本院認為，檢察官所提證據之證明力
      ，尚未達於使法院確信起訴之犯罪事實為真實之程度，而
      形成被告必然有罪之心證。本件仍有其他合理可能的懷疑
      存在，無法以推測或擬制之方法，推定被告必然參與竊盜
      ，基於首揭說明及無罪推定之原則，即應為被告無罪判決
      之諭知。
據上論斷，應依刑事訴訟法第301 條第1 項，判決如主文。
本案經檢察官甲○○到庭執行職務
中    華    民    國    97    年    11    月    18    日
                  刑事第二庭    法  官  劉  國  賓
以上正本證明與原本無異。
如不服本判決，應於判決送達後10日內，向本院提出上訴狀。
                                書記官  魏  輝  碩
中    華    民    國    97    年    11    月    18    日


司法院資訊處製作；財團法人民間司法改革基金會備份。
